Inventaris van het archief van het Staatstoezicht op de Volksgezondheid: Geneeskundige Hoofdinspectie, 1950-1994
Nationaal Archief, Den Haag
- Toezicht op de volksgezondheid 1940-1995, 005
  - Het houden van toezicht op de volksgezondheid. 1940-, 3
    - Kraamzorg en zorg voor kinderen, 3
      - Overzicht van cijfers en gegevens van de interne kraamzorg gedurende de periode 1950 t/m 1955., 1956; 201
      - Onderzoek naar de ziekteverschijnselen (zogenaamde schrijfziekte) bij schoolkinderen van de Prinses Wilhelminaschool te Voorthuizen., 1960-1961; 566
      - Zorg en revalidatie van Thalidomide/Softenon-kinderen., 1962-1965; 172
      - Zorg voor kinderen in het algemeen., 1969-1971; 498; pak
      - Vergaderstukken van de Werkgroep Kraamzorg., 1970-1976; 210-222
        - 1970, 210
        - 1975-1976, 222
      - Vraagstukken op het gebied van de gynaecologie en verloskunde., 1971-1984; 909
      - Nota inzake eisen te stellen aan hygiëne en aan de toelating bij kinderdagverblijven., 1974; 596
      - Nota's inzake het kraamzorgbeleid, de kraamzorg en de kraaminrichtingen., 1977-1981; 221
      - Periodiek onderzoek naar ontwikkelingen in het gebruik van alcohol, tabak en cannabis door de jeugd., 1983-1984; 1151; pak
      - Kindermishandeling., 1985-1987; 690
      - Totstandkoming van het Geneeskundige Hoofd Inspectie-bulletin 'Borstvoeding'., 1986-1987; 694
    - Overzicht van cijfers en gegevens van de interne kraamzorg gedurende de periode 1950 t/m 1955., 1956; 201
    - Onderzoek naar de ziekteverschijnselen (zogenaamde schrijfziekte) bij schoolkinderen van de Prinses Wilhelminaschool te Voorthuizen., 1960-1961; 566
    - Zorg en revalidatie van Thalidomide/Softenon-kinderen., 1962-1965; 172
    - Zorg voor kinderen in het algemeen., 1969-1971; 498; pak
    - Vergaderstukken van de Werkgroep Kraamzorg., 1970-1976; 210-222
      - 1970, 210
      - 1975-1976, 222
    - Vraagstukken op het gebied van de gynaecologie en verloskunde., 1971-1984; 909
    - Nota inzake eisen te stellen aan hygiëne en aan de toelating bij kinderdagverblijven., 1974; 596
    - Nota's inzake het kraamzorgbeleid, de kraamzorg en de kraaminrichtingen., 1977-1981; 221
    - Periodiek onderzoek naar ontwikkelingen in het gebruik van alcohol, tabak en cannabis door de jeugd., 1983-1984; 1151; pak
    - Kindermishandeling., 1985-1987; 690
    - Totstandkoming van het Geneeskundige Hoofd Inspectie-bulletin 'Borstvoeding'., 1986-1987; 694
    - Longziekten, 4
      - De behandeling en bestrijding van astma., 1957-1975; 790; pak
      - Verslagen van het longitudinaal onderzoek inzake hartinfarct en epileptiform-beeld, van het project Continue morbiditeits registratie peilstations., 1978-1979; 426
    - De behandeling en bestrijding van astma., 1957-1975; 790; pak
    - Verslagen van het longitudinaal onderzoek inzake hartinfarct en epileptiform-beeld, van het project Continue morbiditeits registratie peilstations., 1978-1979; 426
    - Kankerbestrijding, 5
      - Betekenis van de methode van dr. C. Moerman inzake genezing van kanker en aanverwante kwalen., 1947-1983; 281-284
        - 1947-1958, 281; pak
        - 1960-1971, 282; pak
        - 1972-1974, 283; pak
        - 1975-1983, 284; pak
      - Organisatie van de kankerbestrijding., 1950-1970; 241-243
        - 1950-1955, 241
        - 1956-1961, 242; pak
        - 1962-1970, 243; pak
      - Onderzoek naar de behandeling van carcinoom-patiënten volgens de methode van dr. W.A.G. van Everdingen, ontwikkeld in samenwerking met de fa. Nourypharma te Deventer., 1955-1961; 253
      - Verslag van het bezoek aan de Stichting Preventief Bevolkingsonderzoek voor Delft en omstreken., 1981; 893
    - Infectieziekten en besmettelijke ziekten, 6
      - Algemeen, 6.1
        - Zorg voor gerepatrieerden uit Indonesië., 1954-1958; 603; pak
        - Organisatie van de Epidemiologische Dienst., 1954-1960; 774
        - Syllabus 'Administratieve procedure aangifte besmettelijke ziekten'., 1961-1964; 762-1011
          - 1961, 1011
          - 1963-1964, 762
        - Rapport 'Besmettelijke ziekten nu en in de toekomst' van dr. J.M.L. Phaff., 1969; 176
        - Uitvoering van de Wet bestrijding infectieziekten en opsporing ziekteoorzaken., 1974-1979; 808
        - Overzicht van aangegeven gevallen van en overledenen aan besmettelijke ziekten in Nederland over de periode 1932-1975., 1976; 809
        - Wijziging van het Geneeskundige Hoofd Inspectie-bulletin 'De aangifte van infectieziekten., 1980-1982; 521
        - Wijziging van het Geneeskundige Hoofd Inspectie-bulletin 'Uitheemse ziekten in Nederland. Profylactische maatregelen bij vertrek naar het buitenland'., 1981-1982; 523
        - Reglement persoonsregistratie infectieziekten., 1991; 1123
      - Malaria, 6.2
        - Preventie van de verspreiding van geïmporteerde malaria., 1957-1960; 485; pak
        - Onderzoek naar en van anopheles-broedplaatsen in Nederland in verband met malariabestrijding., 1960-1961; 487
        - Memorandum van H. Kraan, Consulent van de Volksgezondheid, inzake een werkprogramma ter preventie van malaria-epidemieën in Nederland., 1961; 226
        - Artikel van H. Kraan, Consulent van de Volksgezondheid, over geïmporteerde malaria., 1961-1962; 486
        - Rapport 'Malaria-bestrijding in Noord-Holland' van H. Kraan., 1969; 263
        - Totstandkoming van de brochure 'Malariaprofylaxe'., 1977-1979; 640
      - Pokken, 6.3
        - Maatregelen bij het vermoeden van of het vaststellen van pokken., 1962-1970; 488
        - Gevallen van pokken in het buitenland., 1970-1978; 1029
        - Nota van dr. H. Bijkerk over het gebruik van het middel marboran tegen pokken., 586
      - Poliomyelitis, 6.4
        - Instellen van een poliomyelitis-comité door de Nederlandse Centrale Vereniging voor Gebrekkigenzorg ter verbetering van de coördinatie., 1953-1955; 565
        - Wering en voorkoming van poliomyelitis., 1954-1982; 804; pak
        - Maatregelen in verband met de poliomyelitis-epidemie in Buenos Aires., 1956; 320
        - Organisatie van het poliomyelitis-symposium te Oosterbeek., 1956; 568
        - Maatregelen ter bestrijding van de polio-epidemie van 1956., 1956-1959; 375; pak
        - Verslagen van vergaderingen van de Poliocommissie., 1956-1959; 288; pak
        - Circulaire inzake de werkwijze bij de melding van een verdacht geval van poliomyelitis., 1959; 308
        - Totstandkoming van het rapport 'De poliomyelitis-epidemie van 1956'., 1959-1963; 287
        - Nota over het polio-vaccinatiebeleid., 1961; 290
        - Poliomyelitis-gevallen in Amsterdam., 1961; 999
        - Statistische gegevens over poliomyelitis in Nederland., 1961-1963; 805
        - Onderzoek naar het vóórkomen van het poliomyelitis-virus in rioolwater., 1961-1969; 373
        - Verslag over de vaccinatiecampagne tegen poliomyelitis., 1962; 289
        - Poliomyelitis op het eiland Tholen., 1963; 326
        - Polio-epidemie in de omgeving van Elspeet en Harderwijk., 1966; 325
        - Poliomyelitisbestrijding., 1971-1972; 560; pak
        - Poliomyelitis in Staphorst., 1971-1975; 327; pak
        - Poliomyelitis-epidemie in de zomer van 1978., 1978-1979; 323
        - Werkgroep poliomyelitis., 1978-1981; 286
        - Wijzigen van de handleiding 'Maatregelen bij het vermoeden of vaststellen van poliomyelitis'., 1980-1982; 374
        - Nota's inzake de organisatie van de poliomyelitisbestrijding., 322
        - Rapport 'Inpassing van de entingen tegen poliomyelitis in het zuigelingenentschema'., 186
      - Overige infectieziekten en besmettelijke ziekten, 6.5
        - Bestrijding van rabies., 1954-1963; 494; pak
        - Onderzoek naar het vóórkomen van de haringwormziekte (anisakiasis)., 1959-1974; 588; pak
        - Circulaire betreffende richtlijnen voor de bestrijding van roodvonk., 1965; 324
        - Onderzoek naar de werkzaamheid van de geneesmiddelen Penbritin en Ambicillin op typhus en paratyphus bacillendragers., 1965-1967; 438
        - Studiegroep phenylketonurie., 1965-1979; 433-941
          - 1965-1970, 433; pak
          - 1971-1979, 941; pak
        - Geneeskundige Hoofd Inspectie-bulletin 'Het vóórkomen en preventie van tetanus'., 1966; 671
        - Verslagen betreffende het onderzoek inzake de culicoïdes-bestrijding in de Hoekse Waard., 1966-1967; 267
        - Pneumocystose-epidemie in de inrichting 'Moederheil' te Breda., 1970; 919
        - Opgaven van Influenza-gevallen in Nederland., 1971-1978; 819
        - Verslagen over Salmonella-infecties in diverse plaatsen in Nederland., 1971-1978; 825
        - Onderzoek en behandeling van hepatitis-gevallen in Nederland, met kamervragen., 1971-1979; 820
        - Geneeskundige Hoofd Inspectie-bulletin en brochure inzake cholera., 1972; 667
        - Geneeskundige Hoofd Inspectie-bulletin 'Phenylketonurie'., 1974; 930
        - Draaiboek 'Surveillance en bestrijding van salmonellosen'., 1976; 747
        - Geneeskundige Hoofd Inspectie-bulletin 'Rabies.....of niet?'., 1976; 585
        - Verslag van de bijeenkomst betreffende hoofdluisbestrijding., 1977; 604
        - Geneeskundige Hoofd Inspectie-bulletin 'Lepra'., 1978; 582
        - Opneming van lassakoorts en andere vormen van Afrikaanse virale haemorrhagische koorts in groep A van de infectieziekten., 1978-1979; 376
        - Totstandkoming van het Geneeskundige Hoofd Inspectie-bulletin 'Rubella en zwangerschap, het gebruik van immunoglobine'., 1981-1983; 460
        - Geneeskundige Hoofd Inspectie-bulletin 'PUVA (Psoraleen Ultra Violet A-sector) -behandelingvan psoriasis'., 1982; 524
        - Bewaking en opsporing van het ziektebeeld Acquired Immuno Deficiency Syndrome (AIDS)., 1982-1994; 894-1218
          - 1982-1985, 894; pak
          - 1990-1992, 1218; pak
          - 1993-1994, 1186
        - Geneeskundige Hoofdinspectie-bulletin 'De kliniek en de epidemiologie van het 'verworven immuundeficientie syndroom' (AIDS)., 1984; 1171
        - Geneeskundige Hoofdinspectie-bulletin 'De diagnose AIDS'., 1987; 1157
    - Zorg voor gerepatrieerden uit Indonesië., 1954-1958; 603; pak
    - Organisatie van de Epidemiologische Dienst., 1954-1960; 774
    - Rapport 'Besmettelijke ziekten nu en in de toekomst' van dr. J.M.L. Phaff., 1969; 176
    - Uitvoering van de Wet bestrijding infectieziekten en opsporing ziekteoorzaken., 1974-1979; 808
    - Overzicht van aangegeven gevallen van en overledenen aan besmettelijke ziekten in Nederland over de periode 1932-1975., 1976; 809
    - Wijziging van het Geneeskundige Hoofd Inspectie-bulletin 'De aangifte van infectieziekten., 1980-1982; 521
    - Wijziging van het Geneeskundige Hoofd Inspectie-bulletin 'Uitheemse ziekten in Nederland. Profylactische maatregelen bij vertrek naar het buitenland'., 1981-1982; 523
    - Reglement persoonsregistratie infectieziekten., 1991; 1123
    - Preventie van de verspreiding van geïmporteerde malaria., 1957-1960; 485; pak
    - Onderzoek naar en van anopheles-broedplaatsen in Nederland in verband met malariabestrijding., 1960-1961; 487
    - Memorandum van H. Kraan, Consulent van de Volksgezondheid, inzake een werkprogramma ter preventie van malaria-epidemieën in Nederland., 1961; 226
    - Artikel van H. Kraan, Consulent van de Volksgezondheid, over geïmporteerde malaria., 1961-1962; 486
    - Rapport 'Malaria-bestrijding in Noord-Holland' van H. Kraan., 1969; 263
    - Totstandkoming van de brochure 'Malariaprofylaxe'., 1977-1979; 640
    - Maatregelen bij het vermoeden van of het vaststellen van pokken., 1962-1970; 488
    - Gevallen van pokken in het buitenland., 1970-1978; 1029
    - Nota van dr. H. Bijkerk over het gebruik van het middel marboran tegen pokken., 586
    - Instellen van een poliomyelitis-comité door de Nederlandse Centrale Vereniging voor Gebrekkigenzorg ter verbetering van de coördinatie., 1953-1955; 565
    - Wering en voorkoming van poliomyelitis., 1954-1982; 804; pak
    - Maatregelen in verband met de poliomyelitis-epidemie in Buenos Aires., 1956; 320
    - Organisatie van het poliomyelitis-symposium te Oosterbeek., 1956; 568
    - Maatregelen ter bestrijding van de polio-epidemie van 1956., 1956-1959; 375; pak
    - Verslagen van vergaderingen van de Poliocommissie., 1956-1959; 288; pak
    - Circulaire inzake de werkwijze bij de melding van een verdacht geval van poliomyelitis., 1959; 308
    - Totstandkoming van het rapport 'De poliomyelitis-epidemie van 1956'., 1959-1963; 287
    - Nota over het polio-vaccinatiebeleid., 1961; 290
    - Poliomyelitis-gevallen in Amsterdam., 1961; 999
    - Statistische gegevens over poliomyelitis in Nederland., 1961-1963; 805
    - Onderzoek naar het vóórkomen van het poliomyelitis-virus in rioolwater., 1961-1969; 373
    - Verslag over de vaccinatiecampagne tegen poliomyelitis., 1962; 289
    - Poliomyelitis op het eiland Tholen., 1963; 326
    - Polio-epidemie in de omgeving van Elspeet en Harderwijk., 1966; 325
    - Poliomyelitisbestrijding., 1971-1972; 560; pak
    - Poliomyelitis in Staphorst., 1971-1975; 327; pak
    - Poliomyelitis-epidemie in de zomer van 1978., 1978-1979; 323
    - Werkgroep poliomyelitis., 1978-1981; 286
    - Wijzigen van de handleiding 'Maatregelen bij het vermoeden of vaststellen van poliomyelitis'., 1980-1982; 374
    - Nota's inzake de organisatie van de poliomyelitisbestrijding., 322
    - Rapport 'Inpassing van de entingen tegen poliomyelitis in het zuigelingenentschema'., 186
    - Bestrijding van rabies., 1954-1963; 494; pak
    - Onderzoek naar het vóórkomen van de haringwormziekte (anisakiasis)., 1959-1974; 588; pak
    - Circulaire betreffende richtlijnen voor de bestrijding van roodvonk., 1965; 324
    - Onderzoek naar de werkzaamheid van de geneesmiddelen Penbritin en Ambicillin op typhus en paratyphus bacillendragers., 1965-1967; 438
    - Studiegroep phenylketonurie., 1965-1979; 433-941
      - 1965-1970, 433; pak
      - 1971-1979, 941; pak
    - Geneeskundige Hoofd Inspectie-bulletin 'Het vóórkomen en preventie van tetanus'., 1966; 671
    - Verslagen betreffende het onderzoek inzake de culicoïdes-bestrijding in de Hoekse Waard., 1966-1967; 267
    - Pneumocystose-epidemie in de inrichting 'Moederheil' te Breda., 1970; 919
    - Opgaven van Influenza-gevallen in Nederland., 1971-1978; 819
    - Verslagen over Salmonella-infecties in diverse plaatsen in Nederland., 1971-1978; 825
    - Onderzoek en behandeling van hepatitis-gevallen in Nederland, met kamervragen., 1971-1979; 820
    - Geneeskundige Hoofd Inspectie-bulletin en brochure inzake cholera., 1972; 667
    - Geneeskundige Hoofd Inspectie-bulletin 'Phenylketonurie'., 1974; 930
    - Draaiboek 'Surveillance en bestrijding van salmonellosen'., 1976; 747
    - Geneeskundige Hoofd Inspectie-bulletin 'Rabies.....of niet?'., 1976; 585
    - Verslag van de bijeenkomst betreffende hoofdluisbestrijding., 1977; 604
    - Geneeskundige Hoofd Inspectie-bulletin 'Lepra'., 1978; 582
    - Opneming van lassakoorts en andere vormen van Afrikaanse virale haemorrhagische koorts in groep A van de infectieziekten., 1978-1979; 376
    - Totstandkoming van het Geneeskundige Hoofd Inspectie-bulletin 'Rubella en zwangerschap, het gebruik van immunoglobine'., 1981-1983; 460
    - Geneeskundige Hoofd Inspectie-bulletin 'PUVA (Psoraleen Ultra Violet A-sector) -behandelingvan psoriasis'., 1982; 524
    - Bewaking en opsporing van het ziektebeeld Acquired Immuno Deficiency Syndrome (AIDS)., 1982-1994; 894-1218
      - 1982-1985, 894; pak
      - 1990-1992, 1218; pak
      - 1993-1994, 1186
    - Voedingsaangelegenheden, 7
      - Verslag van dr. Haye van zijn bezoek aan het Ambonezenkamp te Westkapelle op 15 december 1956 en een verslag van een bespreking over de voedingstoestand van de Ambonese kinderen te Westkapelle., 1956-1957; 948
      - Onderzoek naar de ziekteverschijnselen na het gebruik van 'Planta'-margarine dat de emulgator ME-18 bevatte., 1960-1961; 583; pak
      - Verslagen van vergaderingen van het bewakingsprogramma 'Mens en voeding'., 1984-1986; 895; pak
    - Verslag van dr. Haye van zijn bezoek aan het Ambonezenkamp te Westkapelle op 15 december 1956 en een verslag van een bespreking over de voedingstoestand van de Ambonese kinderen te Westkapelle., 1956-1957; 948
    - Onderzoek naar de ziekteverschijnselen na het gebruik van 'Planta'-margarine dat de emulgator ME-18 bevatte., 1960-1961; 583; pak
    - Verslagen van vergaderingen van het bewakingsprogramma 'Mens en voeding'., 1984-1986; 895; pak
    - Geslachtsziektenbestrijding, 8
      - Bestrijding van geslachtsziekten tijdens de oorlog op last van de Duitse weermacht en het vervallen verklaren van de maatregelen na de oorlog., 1940-1963; 964
      - Totstandkoming van het Geneeskundige Hoofd Inspectie-bulletin 'Het vóórkomen van geslachtsziekten in Nederland, 1967' van dr. H. Bijkerk., 1970; 215
      - Uitbreiding van het laboratoriumonderzoek op het gebied van de geslachtsziekten., 1970-1979; 252
      - Totstandkoming van circulaires aan alle artsen betreffende geslachtziektenbestrijding., 1971-1973; 213
      - Totstandkoming van het rapport betreffende de resultaten van de enquête blennorrhoea neonatorum en de toepassing van de methode van Credé., 1977-1982; 224; pak
    - Bestrijding van geslachtsziekten tijdens de oorlog op last van de Duitse weermacht en het vervallen verklaren van de maatregelen na de oorlog., 1940-1963; 964
    - Totstandkoming van het Geneeskundige Hoofd Inspectie-bulletin 'Het vóórkomen van geslachtsziekten in Nederland, 1967' van dr. H. Bijkerk., 1970; 215
    - Uitbreiding van het laboratoriumonderzoek op het gebied van de geslachtsziekten., 1970-1979; 252
    - Totstandkoming van circulaires aan alle artsen betreffende geslachtziektenbestrijding., 1971-1973; 213
    - Totstandkoming van het rapport betreffende de resultaten van de enquête blennorrhoea neonatorum en de toepassing van de methode van Credé., 1977-1982; 224; pak
    - Gevaarlijke stoffen, 9
      - Verontreinigingen door gevaarlijke stoffen., 1946-1967; 965
      - Gebruik van röntgen-apparaten in schoenwinkels., 1952-1958; 50; pak
      - Radio-actieve besmetting te Putten., 1958; 49
      - Circulaire aan alle artsen inzake het herkennen en de behandeling van vergiftigingsgevallen door bestrijdingsmiddelen en het instellen van een informatie-centrum voor vergiftigingsgevallen., 1959-1964; 564
      - Verlies van radio-actieve stoffen., 1959-1964; 169
      - Problematiek van de uitdamping van formaldehydegas uit spaanplaat., 1977-1982; 962
      - Bulletins 'Ambulance-vervoer van stralingsongevalspatiënten' en 'Opname en verdere begeleiding van stralingsongevalspatiënten in ziekenhuizen'., 1979; 166
      - Ongeval in de kerncentrale van Tsjernobyl., 1986-1987; 722; pak
    - Verontreinigingen door gevaarlijke stoffen., 1946-1967; 965
    - Gebruik van röntgen-apparaten in schoenwinkels., 1952-1958; 50; pak
    - Radio-actieve besmetting te Putten., 1958; 49
    - Circulaire aan alle artsen inzake het herkennen en de behandeling van vergiftigingsgevallen door bestrijdingsmiddelen en het instellen van een informatie-centrum voor vergiftigingsgevallen., 1959-1964; 564
    - Verlies van radio-actieve stoffen., 1959-1964; 169
    - Problematiek van de uitdamping van formaldehydegas uit spaanplaat., 1977-1982; 962
    - Bulletins 'Ambulance-vervoer van stralingsongevalspatiënten' en 'Opname en verdere begeleiding van stralingsongevalspatiënten in ziekenhuizen'., 1979; 166
    - Ongeval in de kerncentrale van Tsjernobyl., 1986-1987; 722; pak
    - Tandheelkundige verzorging, 10
      - Rapport over het Staatstoezicht op de Volksgezondheid met betrekking tot de tandheelkundige hulp., 1964; 1013
      - Geneeskundige Hoofd Inspectie-bulletin 'Fluoridering van drinkwater voor het tegengaan van tandcariës'., 1970-1971; 218
      - Samenstellen van een eerste hulp-set voor noodgevallen in de tandheelkundige praktijk., 1977-1984; 216
    - Rapport over het Staatstoezicht op de Volksgezondheid met betrekking tot de tandheelkundige hulp., 1964; 1013
    - Geneeskundige Hoofd Inspectie-bulletin 'Fluoridering van drinkwater voor het tegengaan van tandcariës'., 1970-1971; 218
    - Samenstellen van een eerste hulp-set voor noodgevallen in de tandheelkundige praktijk., 1977-1984; 216
    - Vaccinaties, 11
      - Onderzoek naar de complicaties, welke voorkomen bij Bacille Calmette-Guérin-vaccinaties (BCG)., 1951-1954; 171
      - Opstellen van richtlijnen voor de verstrekking van het Bacille Calmette-Guérin-vaccin voor rijksrekening., 1952-1954; 195
      - Werkcommissie Entgemeenschappen., 1956-1970; 209
      - Verslagen van drie studiereizen naar Engeland in het kader van vaccinaties tegen poliomyelitis., 1958-1961; 321
      - Complicaties na vaccinatie tegen pokken., 1958-1964; 578
      - Circulaire inzake de vaccinatie met verzwakt levend vaccin tegen poliomyelitis in Amsterdam (Sabin vaccin)., 1961; 296
      - Organisatie van de inentingen met het vier factoren vaccin tegen difterie, kinkhoest, tetanus en poliomyelitis (DKTP)., 1961-1963; 181
      - Rapport 'Aanpassing administratieve uitvoering van de Inentingswet 1939 aan het landelijk entadministratiesysteem'., 1962; 184
      - Vaccinatie tegen mazelen., 1963-1982; 480; pak
      - Rapporten over de vaccinatietoestand in Nederland., 1968-1974; 182
      - Projectbeschrijving van de inentingstoestand per gemeente., 1969; 183
      - Verstrekken van het antitetanus immunoglobuline., 1970-1973; 497
      - Opneming mazelenvaccinatie in het vaccinatie-programma., 1970-1977; 899
      - Vaccinatie tegen influenza van speciale risicogroepen., 1971-1979; 841; pak
      - Vaccinatie tegen poliomyelitis., 1971-1979; 729
      - Opstellen van een draaiboek door de werkgroep 'Draaiboek vaccinatie tegen influenza'., 1976-1977; 838
      - Onderzoek naar het verbandvan de vaccinatie tegen Influenza en het syndroom van Guillain Barri., 1976-1978; 839
    - Onderzoek naar de complicaties, welke voorkomen bij Bacille Calmette-Guérin-vaccinaties (BCG)., 1951-1954; 171
    - Opstellen van richtlijnen voor de verstrekking van het Bacille Calmette-Guérin-vaccin voor rijksrekening., 1952-1954; 195
    - Werkcommissie Entgemeenschappen., 1956-1970; 209
    - Verslagen van drie studiereizen naar Engeland in het kader van vaccinaties tegen poliomyelitis., 1958-1961; 321
    - Complicaties na vaccinatie tegen pokken., 1958-1964; 578
    - Circulaire inzake de vaccinatie met verzwakt levend vaccin tegen poliomyelitis in Amsterdam (Sabin vaccin)., 1961; 296
    - Organisatie van de inentingen met het vier factoren vaccin tegen difterie, kinkhoest, tetanus en poliomyelitis (DKTP)., 1961-1963; 181
    - Rapport 'Aanpassing administratieve uitvoering van de Inentingswet 1939 aan het landelijk entadministratiesysteem'., 1962; 184
    - Vaccinatie tegen mazelen., 1963-1982; 480; pak
    - Rapporten over de vaccinatietoestand in Nederland., 1968-1974; 182
    - Projectbeschrijving van de inentingstoestand per gemeente., 1969; 183
    - Verstrekken van het antitetanus immunoglobuline., 1970-1973; 497
    - Opneming mazelenvaccinatie in het vaccinatie-programma., 1970-1977; 899
    - Vaccinatie tegen influenza van speciale risicogroepen., 1971-1979; 841; pak
    - Vaccinatie tegen poliomyelitis., 1971-1979; 729
    - Opstellen van een draaiboek door de werkgroep 'Draaiboek vaccinatie tegen influenza'., 1976-1977; 838
    - Onderzoek naar het verbandvan de vaccinatie tegen Influenza en het syndroom van Guillain Barri., 1976-1978; 839
    - Verdovende en verslavende middelen, 12
      - Bestrijding van het misbruik van verdovende middelen., 1953-1955; 2
      - Nota over de preventie en het misbruik van riskante genotmiddelen., 1971; 479
      - Maatregelen ter beperking van roken., 1971-1984; 661; pak
      - Circulaire aan alle artsen inzake 'Ambulante behandeling van verslaafden aan Opiumwetmiddelen'., 1981; 562
    - Bestrijding van het misbruik van verdovende middelen., 1953-1955; 2